# 求助陈版主，实质性损失如何界定

提问人：无涯子 007 时间：2023-07-22 12:35:46
陈老师您好
按照证监会3-4的指引，母公司综合考虑子公司经营情况、财务状况以及外部经营环境等因素，判断应收子公司款项已经发生实质性损失、未来无法收回的，合并财务报表中应当将该债权产生的损失金额全部计入“归属于母公司所有者的净利润”。可是在实务操作中，如何判断子公司的款项是否发生实质性损失，有没有什么可以判断依据的参考和建议？谢谢~

回答人：chenyiwei
我理解，这里的“实质性损失”应为以下情形之一：
1 、已满足坏账核销条件的（参见财企[2002]513号、《中央企业资产减值准备财务核销工作规则》（国资发评价[2005]67号）等相关文件规定的条件）；
2 、虽然尚未满足坏账核销条件，但根据当前状况判断，需计提全额或很高比例的坏账损失，且预计该坏账损失未来转回的可能性极低。